【裁判字號】    95,交抗,603
【裁判日期】    950804
【裁判案由】    違反道路交通管理處罰條例
【裁判全文】
臺灣高等法院交通事件裁定             95年度交抗字第603號
抗  告  人
即受處分人  甲○○
上列抗告人因違反道路交通管理處罰條例案件，不服臺灣臺北地
方法院，中華民國95年7月7日所為裁定（95年度交聲字第433號
），提起抗告，本院裁定如下：
    主  文
抗告駁回。
    理  由
一、汽車駕駛人駕駛汽車，應遵守道路交通標誌、標線、號誌之
    指示，道路交通安全規則第90條前段定有明文。又道路交通
    標誌標線號誌設置規則第206條第5款第1目規定「圓形紅燈
    」之行車管制號誌，係表示禁止車輛通行，並不得超越停止
    線或進入路口。如汽車駕駛人，駕車行經有燈光號誌管制之
    交岔路口闖紅燈者，處新臺幣（下同）1,800元以上5,400元
    以下罰鍰並記違規點數3點，道路交通管理處罰條例第53條
    及第63條第1項第3款定有處罰規定。而道路交通管理處罰條
    例所稱之汽車，依該條例第3條第8款之規定，包含機器腳踏
    車在內。
二、原裁定意旨略以：受處分人甲○○於民國95年4月1日上午11
    時57分許，騎乘車牌號碼BCD-035號輕型機車，行經臺北市
    ○○路有燈光號誌管制之交叉路口闖紅燈左轉中華路2段，
    適為騎乘機車執行巡邏勤務之臺北市政府警察局萬華分局莒
    光派出所警員周裕展發覺攔停制止，以其有違反道路交通管
    理處罰條例第53條第1項（舉發通知單漏未記載第1項）規定
    之行為掣單舉發，嗣受處分人依規定於到案期限前提出申訴
    ，原處分機關請舉發單位調查結果，仍認受處分人確有前揭
    違規行為，原處分機關遂於95年5月5日依道路交通管理處罰
    條例第53條第1項、第63條第1項及違反道路交通管理事件統
    一裁罰基準表規定，裁處受處分人1,800元罰鍰並記違規點
    數3點之處分之事實，除有舉發通知單及裁決書可證外，並
    據據證人即舉發警員周裕展到庭證述屬實，並有證人周裕展
    繪製之相關位置暨現場圖附卷可稽。而警員周裕展從機車照
    後鏡察覺受處分人超越停止線闖紅燈之位置約有20公尺，距
    離路口約有10公尺左右，視距良好，並無障礙物，為其證述
    在卷，復為受處分人所不爭執，依警員所處位置、距離，難
    認有何誤認之可能。此外，受處分人復未提出證據以資證明
    其所騎乘上開機車確未違規闖紅燈，或本件舉發內容有何虛
    偽造或錯誤，其辯解實無可採。受處分人於前開時地騎車闖
    紅燈之事實，洵堪認定。是原處分機關依道路交通管理處罰
    條例第53條第1項、第63條第1項及違反道路交通管理事件統
    一裁罰基準表規定，裁處受處分人1,800元罰鍰並記違規點
    數3點之處分，核無違誤。受處分人之聲明異議為無理由，
    應予駁回。
三、抗告意旨略以：抗告人即受處分人甲○○係停車於台北市○
    ○路，待綠燈再左轉中華路二段南往北方向行駛。周警員當
    時於中華路北往南方向執行巡邏勤務，其證言由後照鏡取締
    莒光路西向東車輛理由過於牽強。又警員執行勤務應隨時攜
    帶照相機以拍照存證，而非全靠公務員公法上具有公信力之
    原則推定之云云。
四、經查：受處分人坦承於95年4月1日上午11時57分許，騎乘車
    牌號碼BCD-035號輕型機車，行經臺北市○○路有燈光號誌
    管制之交叉路口，為騎乘機車執行巡邏勤務之臺北市政府警
    察局萬華分局莒光派出所警員周裕展發覺攔停，以其有違反
    道路交通管理處罰條例第53條第1項（舉發通知單漏未記載
    第1項）規定之行為掣單舉之事實，惟否認有闖紅燈之行為
    。然查證人即舉發警員周裕展於原審證稱：「當時我騎乘警
    用機車由中華路2段北往南方向執行巡邏勤務，到中華路、
    莒光路口發現受處分人機車先停車等候紅燈，迨我行經路口
    後，我從機車照後鏡看到受處分人闖紅燈左轉至中華路2段
    的人行道上，我旋即迴轉，此時中華路2段尚係綠燈，受處
    分人於等候中華路北往南向車輛經過後，再沿中華路2段北
    向行駛，為我在中華路2段141號前攔停」等情綦詳，並有其
    所繪製之相關位置暨現場圖附卷可稽。因證人周裕展業已具
    結作證，以偽證刑責擔保其證言之可信性，證人與受處分人
    素不相識，並無仇怨，自無設詞誣陷之可能，亦無虛偽作證
    之必要。況證人周裕展於原審證稱當時視距良好，並無障礙
    物，並可清楚描述受處人衣著，可見其對受處分人之行進確
    有注意並記憶無訛，是證人之證詞應堪採信。
五、綜上事證，原裁定認事用法，洵無違誤。受處分人空言指摘
    證人證詞欠缺證明力云云，為無理由，應予駁回。
據上論斷，應依道路交通案件處理辦法第26條、刑事訴訟法第41
2條，裁定如主文。
中    華    民    國    95    年    8     月    4     日
                  刑事第十三庭審判長法  官  曾德水
                                    法  官  杜惠錦
                                    法  官  廖紋妤
以上正本證明與原本無異。
不得再抗告。
                                    書記官  王增華
中    華    民    國    95    年    8     月    8     日


司法院資訊處製作；財團法人民間司法改革基金會備份。
